Minutes et répertoires du notaire Antoine QUINQUET, 30 octobre 1744 - 22 juin 1761 (étude I)
Archives nationales
- Répertoire(s) de Antoine QUINQUET, 30 octobre 1744 - 1770; MC/RE/I/10 - MC/RE/I/12
  - Répertoire. 1744, 30 octobre - 1751, 30 octobre 1744 - 1751; MC/RE/I/10
    - CHAUVIN (Claude Madeleine) épouse de ROHAULT (Jean Baptiste Louis) § inventaire après le décès de Claude Madeleine CHAUVIN, 8 juin 1751
      inventaire après décès; Chauvin, Claude Madeleine
    - CAPOUX (Marie Claire) épouse de HENRY (Jacques) § Inventaire après le décès de Marie Claire CAPOUX, 21 juillet 1751
      inventaire après décès; Capoux, Marie Claire
    - CHANTELOT (Gilbert Jean) § Testament de Gilbert Jean CHANTELOT, 6 août 1751
      testament; Chantelot, Gilbert Jean
    - COLAS (Marie Anne) épouse de ROZEAU (Arnault Ferdinand) § inventaire après le décès de Marie Anne COLAS, 19 août 1751
      inventaire après décès; Colas, Marie Anne
    - CASSON (Marie-Anne) § Testament de Marie-Anne CASSON, 28 octobre 1751
      testament; Casson, Marie Anne
    - Rente viagere sur le roi, constitution., 23 novembre 1751
      Nom, qualité: (M.) Melquiot, Francois
      Attention: la cote du répertoire (de type ' MC/RE ') ne permet pas de consulter la minute de l'acte. Il convient de rechercher la cote de la minute (de type ' MC/ET ') au niveau des articles (registre ou liasse) de minutes du notaire.
      L'accès aux images numérisées des pages du répertoire se fait au niveau de description supérieur (' Répertoire du notaire '), rubrique ' Consulter les archives numérisées associées '.
    - Bail à rente, terre, Hiery (villeneuve-Saint-Georges)., 23 novembre 1751
      Nom, qualité: (M.) Desallier d' Argenville, Antoine Nicolas.
      Nom, qualité: (Mme ou Mlle) Mairault, Francoise Genevieve.
      Nom, qualité: (Mme ou Mlle) Cedelle, Marie Jeanne.
      Nom, qualité: (M.) Bertrand, Pierre.
      Domicile: Hiery (villeneuve-Saint-Georges)
    - CHERON (Nicole, Geneviève) § inventaire après décès de Nicole, Geneviève CHERON, 18 septembre 1759
      inventaire après décès; Cheron, Nicole Geneviève
  - Répertoire. 1752, 4 janvier - 1761, 29 mai, 4 janvier 1752 - 29 mai 1761; MC/RE/I/11
    - CHANTELOT (Gilbert Jean) § Inventaire après le décès de Gilbert Jean CHANTELOT, 17 février 1752
      inventaire après décès; Chantelot, Gilbert Jean
    - CONEFRAY (Jeanne) Veuve de JUBERT (Jean-Baptiste) § inventaire après le décès de Jeanne CONEFRAY, 23 mars 1752
      inventaire après décès; Conefray, Jeanne
    - LEVASSEUR (Antoine) § Testament, 25 mai 1752
      testament; Levasseur, Antoine
    - LE ROUX (Jeanne) § Inventaire après décès de Jeanne LE ROUX veuve BULOT (Pierre), 13 juin 1752
      inventaire; Le Roux, Jeanne
    - CHÉRON (Barbe, Elisabeth) § testament de Barbe, Elisabeth CHÉRON, 29 décembre 1752
      testament; Chéron, Barbe Elisabeth
    - CHARLIEU (Marie) § Inventaire après le décès de Marie CHARLIEU épouse de LE ROUX (Sébastien)., 9 mai 1753
      inventaire après décès; Charlieu, Marie
    - GARSAULT (Mgr François Gédéon de) § Inventaire après décès, 15 mai 1753.
      inventaire; testament; Garsault, Mgr François Gédéon de
    - COCHIN (Guillaume) § inventaire après le décès de Guillaume COCHIN et COCHIN (Louis Michel), 22 juin 1753
      inventaire après décès; Cochin, Guillaume
    - COCHIN (Louis Michel) § inventaire après le décès de Louis Michel COCHIN et COCHIN (Guillaume), 22 juin 1753
      inventaire après décès; Cochin, Louis Michel
    - COCHIN (Guillaume) § inventaire après décès de Guillaume COCHIN, 22 juin 1753
    - COCHOIS (Jeanne Thérèse) épouse de Joseph LIEGEOIS § inventaire après le décès de Jeanne Thérèse COCHOIS, 27 juillet 1753
      inventaire après décès; Cochois, Jeanne Thérèse
    - CHERON (Barbe, Elisabeth) § inventaire après le décès de Barbe, Elisabeth CHERON, 20 août 1753
      inventaire après décès; Cheron, Barbe Elisabeth
    - CHEVALIER (Marie, Anne) § inventaire après le décès de Marie, Anne CHEVALIER épouse de Jean-Baptiste GRAVERY., 9 février 1754
      inventaire après décès; Chevalier, Marie Anne
    - ROHAN (Charlotte de) veuve en 1/ere/ noces de CHABOT (Guy) comte de JARNAC et en 2/ème/ de PONS du PONS Comte de ROQUEFORT § Inventaire après décès, 18 mars 1754
      inventaire; Rohan, Charlotte de
    - CHERPIN (Marie Anne) épouse de Louis BADINIER § inventaire après le décès de Marie Anne CHERPIN, 8 novembre 1754
      inventaire après décès; Cherpin, Marie Anne
    - CHATEAUNEUF (Marguerite de CARBONNEL de) § Testament de Marguerite de CARBONNEL de CHATEAUNEUF, 27 janvier 1755
      testament; Carbonnel de Châteauneuf, Marguerite
    - CARBONNEL de CHÂTEAUNEUF (Marguerite) § Testament de Marguerite CARBONNEL de CHÂTEAUNEUF, 27 janvier 1755
    - CHARPENTIER (François Augustin) § Inventaire après le décès de François Augustin CHARPENTIER, 13 mars 1755
      inventaire après décès; Charpentier, François Augustin
    - COLLIN (Marie Françoise) épouse de CROISSANT (Jacques) § inventaire après le décès de Marie Françoise COLLIN, 19 mars 1755
      inventaire après décès; Collin, Marie Françoise
    - CAYEUX (Angélique) § Inventaire après le décès de Angélique CAYEUX et de Pierre SENÉPART son mari., 26 avril 1755
      inventaire après décès; Cayeux, Angélique
    - COPELLE (Marie Agathe) épouse de BUGUIET (Joseph) § inventaire après décès de Marie Agathe COPELLE, 21 juin 1755
      inventaire après décès; Copelle, Marie Agathe
    - ROUSSEAU (Marie Julienne) § Inventaire après décès de Marie Julienne ROUSSEAU et FOREST (Jean-Baptiste) son maire., 26 août 1755
      inventaire; Rousseau, Marie Julienne
    - CHATEAURENAULT (Marie DREUSE de ROUSSELET de) § Testament de Marie DREUSE de ROUSSELET de CHATEAURENAULT, veuve de Louis Jean-Baptiste GOUYON comte de MATIGNON, 5 décembre 1755
      testament; Rousselet de Château-Renault, Marie Dreuse (1692-1755)
    - ROUSSELET de CHATEAURENAULT (Marie DREUSE de) § Testament de Marie DREUSE de ROUSSELET de CHATEAURENAULT veuve GOUYON comte de MATIGNON (Jean-Baptiste), 5 décembre 1755
      testament; Rousselet de Chateaurenault, Marie Dreuse de
    - COGUINOT (Françoise) § inventaire après le décès de Françoise COGUINOT veuve de Pierre Jean LAPYE DE SOUCY., 22 décembre 1755
      inventaire après décès; Coguinot, Françoise
    - COLBERT D'ESTOUTTEVILLE (Paul Edouard) § dépôt du testament de Paul Edouard COLBERT D'ESTOUTTEVILLE, 28 février 1756
      testament; Colbert d'Estouteville, Paul Edouard (1686-1756)
    - COLBERT D'ESTOUTTEVILLE (Paul Edouard) § inventaire après décès de Paul Edouard COLBERT D'ESTOUTTEVILLE, 10 mars 1756
      inventaire après décès; Colbert d'Estouteville, Paul Edouard (1686-1756)
    - CATETAU (Sébille, Catherine, Eléonore) épouse de Jean Guillaume de LAVAULX § Inventaire après le décès de Sébille, Catherine, Eléonore CATETAU, 9 juin 1756
      inventaire après décès; Catetau, Sébille; Catetau, Catherine; Catetau, Eléonore
    - CACHELEUX (Sébastien) § Inventaire après décès de Sébastien CACHELEUX, 14 octobre 1756
      inventaire après décès; Cacheleux, Sébastien
    - CHATEAUROUX (Denis, François TAVENET de) § Testament de Denis, François TAVENET de CHATEAUROUX, 21 mars 1757
      testament; Tavenet de Châteauroux, Denis François
    - LEROY (Jacques) § Inventaire après décès, 2 avril 1757
      inventaire; Leroy, Jacques
    - CARRÉ de BOIRVILLE (Catherine, Françoise) § Inventaire après le décès de Catherine, Françoise CARRE de BOIRVILLE épouse de Jacques Etienne DUVOULOY., 3 juin 1757
      inventaire après décès; Carré de Boirville, Catherine Françoise
    - CHATEAUROUX (Denis, François TAVENET de) § Inventaire après décès de Denis, François TAVENET de CHATEAUROUX, 13 juin 1757
      inventaire après décès; Tavenet de Châteauroux, Denis François
    - LE ROY (Joseph) § Testament, 28 septembre 1757
      testament; Le Roy, Joseph
    - CASTEL (Jacques) § Inventaire après décès de Jacques CASTEL, 15 février 1758
      inventaire après décès; Castel, Jacques
    - CARBONNET (Marie, Marguerite) § Inventaire après le décès de Marie, Marguerite CARBONNET, 22 mars 1758
      inventaire après décès; Carbonnet, Marie Marguerite
    - ROUSSEL (Pierre) § Inventaire après décès, 17 avril 1758 - 18 avril 1758
      inventaire; Roussel, Pierre
    - LE MOYNE (Jean François) § Inventaire après décès, 12 mai 1758
      inventaire; Le Moyne, Jean François
    - CHARUE (François) § Testament de François CHARUE, 27 août 1758
      testament; Charue, François
    - LE PAPE (François-Justin) § dépôt d'extrait mortuaire, 13 novembre 1758
      Le Pape, François-Justin
    - LE NOIR (Mr) § Inventaire après décès, 2 mai 1759
    - COLLINOT (Sieur) § dépôt d'extrait mortuaire concernant Sieur COLLINOT, 2 août 1759
      extrait d'acte; acte d'état civil; dépôt de pièces; Collinot (M.)
    - CATTOIS (Marie Jeanne) épouse de Jean Baptiste PELICIER § Inventaire après le décès de Marie Jeanne CATTOIS, 11 août 1759
      inventaire après décès; Cattois, Marie Jeanne
    - CHERON (Nicole) épouse de BLANZY (Louis) § Testament de Nicole CHERON, 9 septembre 1759
      testament; Cheron, Nicole
    - CLAVEAU DE LA CHAPELLE § Testament du sieur CLAVEAU DE LA CHAPELLE, 14 décembre 1759
    - LEROYNY (Yves) § Inventaire après décès, 22 janvier 1760
      inventaire; Leroyny, Yves
    - CASSEBOIS (Marguerite) § Inventaire après le décès de Marguerite CASSEBOIS épouse de BAILLET (Claude)., 2 mai 1760
      inventaire après décès; Cassebois, Marguerite
    - ROSIER (Louise Catherine) femme ROZIER (Pierre) § Inventaire après décès, 26 juin 1760
      inventaire; Rosier, Louise Catherine
    - Déclaration., 21 février 1761
  - Répertoire. 1760, 1er juillet - 1770, 1er juillet 1760 - 1770; MC/RE/I/12
    Répertoire des notaires Antoine Quinquet (1er juillet 1760 - 22 juin 1761), Amable Toussaint Delarue (26 juin 1761 - 31 décembre 1770).
    - LESPERANCE Testament, 29 octobre 1760
      MC/RE/I/12
    - LE NOIR (Louise Geneviève) Testament, 7 mars 1761
      testament; Le Noir, Louise Geneviève
    - CHASTELLAIN Testament de M. CHASTELLAIN, 2 juin 1761
    - CHASTELLAIN Inventaire après le décès de CHASTELLAIN, 9 juin 1761